【裁判字號】    98,消債更,896
【裁判日期】    980721
【裁判案由】    聲請更生程序
【裁判全文】
臺灣高雄地方法院民事裁定           98年度消債更字第896號
聲  請  人  甲○○
上列當事人因消費者債務清理事件聲請更生，本院裁定如下：
    主  文
聲請駁回。
聲請費用由聲請人負擔。
    理  由
一、本件聲請意旨略以：聲請人有不能清償債務之虞情事，於民
    國97年8 月以書面向最大債權金融機構台新商業銀行請求共
    同協商債務清償方案，該銀行提出分180 期、利率0%、每月
    償還金額新臺幣（下同）3,112 元之協議方案，聲請人平均
    薪資為28,000元，且每月必要生活費及扶養費支出共計26,9
    75元，然伊於協商請求期間遭雇主減薪至17,500元，因此，
    聲請人雖有還款誠意，卻無法接受上開還款方案，致前置協
    商不成立，且聲請人之無擔保或無優先權之債務總額未逾1,
    200 萬元，復未經法院裁定開始清算程序或宣告破產，爰依
    消費者債務清理條例規定聲請更生。
二、按債務人不能清償債務或有不能清償之虞者，得依本條例所
    定更生程序，清理其債務；債務人無擔保或無優先權之債務
    總額未逾1,200 萬元者，於法院裁定開始清算程序或宣告破
    產前，得向法院聲請更生；債務人對於金融機構因消費借貸
    、自用住宅借款、信用卡或現金卡契約而負債務，在聲請更
    生或清算前，應提出債權人清冊，以書面向最大債權金融機
    構請求協商債務清償方案並表明共同協商之意旨，消費者債
    務清理條例第3條、第42條第1項及第151條第1項分別定有明
    文。又聲請更生或清算不合程式或不備其他要件者，法院應
    以裁定駁回之，但其情形可以補正者，法院應定期間先命補
    正，復為同條例第8 條所明定。
三、聲請人就其主張聲請更生前債務總額為668,853 元，並於97
    年8 月以書面向台新商業銀行請求共同協商債務清償方案，
    惟雙方無法達成協議等情，業據提出前置協商申請書、債權
    人清冊、財產及收支狀況說明書、支出明細表、還款計畫書
    及前置協商不成立通知書等在卷為憑，經核大致相符，堪信
    為真實。是以依上揭說明，聲請人須有不能清償債務或有不
    能清償之虞，始得依本條例所定聲請更生。
四、惟查，聲請人陳報伊於97年10月遭雇主減薪，薪水從28,000
    元降至17,500元，並檢附97年1 月至12月收支說明書在卷可
    稽，然該等收支說明書並非聲請人雇主所開具之文件，僅得
    歸類為聲請人為方便己身管理生活開銷所製作之文書，實不
    具充分之證明力，且伊亦未提出其他相關遭減薪之證明文件
    ，故就聲請人陳報伊於協商期間因遭減薪遂無法接受最大債
    權金融機構台新商業銀行所提出之還款方案等語，容有疑義
    ；再者，倘依聲請人平均薪資28,000元為準，扣除行政院主
    計處頒訂97年最低生活費臺灣省每人9,829 元之最低生活費
    標準、房屋租賃支出5,000 元及撫養費5,000 元後，仍得剩
    餘8,171 元，足徵聲請人得以支付自己之生活費用外，尚有
    餘力扶養子女，顯有能力支付該最大債權銀行所提出之協議
    償還金額3,112 元，實難肯認聲請人有不能接受上開協商方
    案之事由存在。此外，聲請人年方39歲，衡諸常情，尚具備
    工作能力，其陳稱有無法清償或不能清償之虞云云，自難採
    信。
五、綜上所述，本件聲請人既未有無法清償或不能清償之虞之事
    由，是本件債務人聲請更生，應屬要件不備且又無從補正，
    揆諸前揭條文意旨，自應駁回其更生之聲請。
六、依消費者債務清理條例第8 條前段、第15條，民事訴訟法第
    95條、第78條，裁定如主文。
中    華    民    國    98    年    7     月    21    日
                  民事鳳山分庭  法  官    林意芳
上為正本係照原本作成。
如不服本裁定，應於裁定送達後10日內，以書狀向本院提出抗告
，並繳納抗告費新臺幣1千元。
中    華    民    國    98    年    7     月    21    日
                                書記官    陸艷娣


司法院資訊處製作；財團法人民間司法改革基金會備份。
